臺灣臺中地方法院刑事判決
110年度訴字第2270號
公  訴  人  臺灣臺中地方檢察署檢察官
被      告  陳倩雯


上列被告因傷害案件，經檢察官提起公訴（110年度偵字第35820
號），本院判決如下：
    主    文
陳倩雯犯傷害罪，處有期徒刑貳月，如易科罰金，以新臺幣壹仟
元折算壹日。
    犯罪事實
一、陳倩雯於民國110年6月19日11時58分許，在臺中市○○區○○路
    000號3樓汪婉婷住處前方，因債務糾紛而與汪婉婷起爭執，
    竟基於傷害之犯意，接續徒手揮打、拉扯汪婉婷，並於二人
    搭乘電梯下樓時以腳踢汪婉婷，造成汪婉婷受有頸部挫傷、
    右側前臂挫傷、左側前臂挫傷、右側大腿挫傷、左側膝部挫
    傷之傷害。
二、案經汪婉婷訴由臺中市政府警察局第五分局報告臺灣臺中地
    方檢察署檢察官偵查起訴。
    理    由
一、證據能力：
　㈠按被告以外之人於審判外之陳述，雖不符刑事訴訟法第159條
    之1至第159條之4之規定，而經當事人於審判程序同意作為
    證據，法院審酌該言詞陳述或書面陳述作成時之情況，認為
    適當者，亦得為證據；當事人、代理人或辯護人於法院調查
    證據時，知有刑事訴訟法第159條第1項不得為證據之情形，
    而未於言詞辯論終結前聲明異議者，視為有前項之同意，刑
    事訴訟法第159條之5定有明文。查本案認定事實所引用被告
    陳倩雯以外之人於審判外之陳述，公訴人、被告於審判期日
    均未表示爭執，亦未聲明異議，審酌上開證據資料製作時之
    情況，尚無違法不當及證明力明顯過低之瑕疵，亦認為以之
    作為證據應屬適當，揆諸上揭規定，認前揭證據資料均有證
    據能力。
　㈡次按除法律另有規定外，實施刑事訴訟程序之公務員因違背
    法定程序取得之證據，其有無證據能力之認定，應審酌人權
    保障及公共利益之均衡維護，刑事訴訟法第158條之4定有明
    文。本案所引用之非供述證據，與本案均具有關聯性，並無
    證據證明係公務員違背法定程序所取得，復經本院依法踐行
    調查程序，是依刑事訴訟法第158條之4之反面解釋，自應認
    均具有證據能力。
二、認定犯罪事實所憑之證據及理由：
　㈠訊據被告固坦承有於110年6月19日11時58分許，在臺中市○○
    區○○路000號3樓告訴人汪婉婷住處前方，因債務糾紛與告訴
    人起爭執之事實，惟矢口否認有何傷害之犯行，辯稱：我沒
    有打告訴人，我自己走路都不穩了；我只有將手舉起來，證
    人羅偉成擋在我跟告訴人中間，我根本碰不到告訴人，我也
    沒有在電梯踢他云云。經查：
　⒈被告於110年6月19日11時58分許，在臺中市○○區○○路000號3
    樓告訴人住處前方，因債務糾紛而與告訴人起爭執一情，為
    被告所不爭執，核與告訴人於警詢、檢察事務官詢問時、本
    院審理時；羅偉成於警詢時證述之情節相符(見偵卷第15至1
    7頁、第69頁、第19至22頁，本院卷第66至71頁)，並有案發
    時現場錄影畫面擷圖、本院勘驗筆錄附卷可參(見偵卷第37
    至41頁，本院卷第39至40頁、第43至49頁)，此部分事實堪
    認為真。
　⒉告訴人於110年6月19日14時2分許至長安醫院急診就醫，經診
    斷受有頸部挫傷、右側前臂挫傷、左側前臂挫傷、右側大腿
    挫傷、左側膝部挫傷之傷害一節，為告訴人於警詢、檢察事
    務官詢問時、本院審理時；羅偉成於警詢時證述明確(見偵
    卷第15至16頁、第69頁、第19至22頁，本院卷第66至71頁)
    ，復有長安醫院診斷證明書、告訴人提出所受傷勢照片附卷
    為憑(見偵卷第31頁、第33至37頁)，此部分事實亦堪認定。
　⒊查證人即告訴人汪婉婷於警詢、檢察事務官詢問時證述：我
    於110年6月19日11時58分許，在臺中市○○區○○路000號3樓即
    我住處遭到被告傷害，被告是我朋友陳品臻的姑姑，被告在
    我沒有允許的情況開我3樓房門進來，我請他在房外等 ，我
    出去後，被告說她來跟我討債，之後就動手打我，她用手打
    我四、五下，抓我的前臂，錄影有錄到整個過程 ，是房東
    羅偉成錄的等語(見偵卷第15至17頁、第69頁）；再於本院
    審理時證述：110年6月19日11時58分許，在臺中市○○區○○路
    000號3樓即我住處的電梯門口，被告到我房間門口，一開始
    因為我在睡覺，我就請她先出去，後來房東羅先生即陳品臻
    的丈夫上來，被告說我欠她姪女陳品臻新臺幣(下同)40萬元
    ，我就說那如果我說我爸說妳女兒欠我女兒50萬元的話那妳
    會相信嗎？然後她就動手打我，不只一下，被告有打我的脖
    子、手，踢我的腳；我沒有對她動手，她有拉扯我；後來我
    們就進電梯下1樓，我就在那裡坐著，被告在電梯裡還有用
    腳踢我；我在本案案發前跟被告沒有任何糾紛，也沒有欠她
    姪女錢；當日下午我就馬上去驗傷、報警等語(見本院卷第6
    6至71頁)；審酌告訴人上開證述內容，就當日被告至渠住處
    發生爭執之過程、遭傷害之部位等節，前後陳述大致清楚且
    一致，並無顯然矛盾或悖於事理常情之處，且渠於本院審理
    中已具結擔保證詞之可信性，衡情當無甘冒偽證罪責之風險
    而故設虛詞攀誣構陷被告入罪之理。再查，經本院勘驗案發
    時現場錄影畫面（即偵卷證物袋內臺中市政府警察局第五分
    局東山派出所公文封之粉紅色光碟，資料夾名稱「被害人提
    供」，檔案名稱「000000000_0.009982」影像檔案），內容
    如下(下稱被告為A，告訴人為B，見本院卷第39至40頁)：
　⑴時間00：00：00～00：00：08：
    錄影畫面為某大樓走廊，畫面左方為大樓電梯，右方為咖啡
    色大門。00：00：03處畫面有兩女：畫面左方者為短髮、身
    著墨綠色短袖上衣（以下稱A），畫面右方者為短髮、身著
    黑白相間橫條文短袖上衣、牛仔短褲（以下稱B）。以下對
    話均為臺語。有女聲說「他都沒說到半樣喔」，A說「你這
    什麼朋友」，B向A說：「我根本沒欠70萬」，A隨即回應：
    「他說70萬」，B以右手指著A說：「你不能對我動手，我可
    以告你」。
　⑵時間00：00：09～00：00：13：
    A以左手揮打B指向A之右手：「你去告就去告」，隨即A以右
    手揮打B之脖子與臉頰處一下，再以雙手抓住B之雙手並推B
    ，說：「你告什麼？你告什麼？你告」。
　⑶時間00：00：14～00：00：46：
    A轉頭對著攝影方向說：「他沒說你不用拍，我知道你們兩
    個都串通，都不讓我跟他那個」，A繼續向攝影方向說：「
    我知道，我很難，你都是護著他（國語）」，B回應：「他
    沒有護著我，他說我欠他40萬，你叫他來告我，可是不是你
    來揍我（國語）」。A情緒激動對B說：「可是他打電話你都
    不接（國語）」，B左手持一支手機並指著該手機回應：「
    你有打給我嗎？我沒有收到啊（國語）」。隨後雙方陷入爭
    執，00：00：40處A再用左手推B的左上臂處一下，情緒激動
    地說話(聽不清楚內容)，00：00：41～00：00：43處B向A說
    ：「我們去樓下，我們去樓下講，我們跟警察講，來，我們
    跟警察講（國語）」，語畢B轉身離開攝影畫面（見本院卷
    第38至39頁勘驗筆錄及同卷第43至49頁錄影畫面擷圖）。
　　查告訴人上開證述，核與前揭本院勘驗筆錄及擷圖圖示所示
    ，被告與告訴人因債務糾紛起爭執，被告遂以左手揮打告訴
    人之右手，再以右手揮打告訴人之脖子與臉頰處，復以雙手
    抓住告訴人之雙手並推擠告訴人，嗣又以左手推告訴人左上
    臂之傷害情節，及二人隨後偕同下樓之情形相合，且告訴人
    於案發後之同日14時2分許至長安醫院急診就醫，經診斷受
    有頸部挫傷、右側前臂挫傷、左側前臂挫傷、右側大腿挫傷
    、左側膝部挫傷之傷害一節，業據本院認定如前，亦證告訴
    人上開證述與實情相符，告訴人之證述應可採信。基上，堪
    認被告有於前開時間、地點，基於傷害之犯意，以手揮打、
    拉扯告訴人，及以腳踢告訴人，造成告訴人受有前開傷害。
    至被告空言辯稱其未對告訴人動手云云，顯與前開事證不符
    ，委無足採。
　㈡綜上所述，本案事證已臻明確，被告犯行堪以認定，應依法
    論科。
三、論罪科刑：
　㈠核被告所為，係犯刑法第277條第1項之傷害罪。
　㈡被告於上開時間、地點，以手揮打、拉扯告訴人，再以腳踢
    告訴人，係於密接時間為之，侵害相同一人之法益，各行為
    之獨立性極為薄弱，顯係出於單一犯意，依一般社會健全觀
    念，在時間差距上，難以強行分開，在刑法評價上，應視為
    數個舉動之接續施行，合為包括之一行為予以評價，屬接續
    犯，而論以包括一罪。
　㈢爰依行為人之責任，審酌被告僅因債務糾紛恣意訴諸暴力而
    徒手揮打、拉扯，及以腳踢告訴人，致告訴人受有前開傷害
    ，殊為不該；又其犯後否認犯行，不知反省、態度不佳，且
    迄未與告訴人達成和解或賠償其損害；兼衡告訴人傷勢程度
    、被告犯罪手法、動機及素行（見卷附臺灣高等法院被告前
    案紀錄表，本院卷第13頁），暨其於本院審理時自陳國小畢
    業、無業、獨居等語（見本院卷第74頁）等一切情狀，量處
    如主文所示之刑，並諭知易科罰金之折算標準，以資懲儆。
據上論斷，應依刑事訴訟法第299條第1項前段，刑法第277條第1
項、第41條第1項前段，刑法施行法第1條之1第1項，判決如主文
。
本案經檢察官詹益昌提起公訴，檢察官林文亮到庭執行職務。
中　　華　　民　　國　　111 　年　　4 　　月　　12　　日
            刑事第十二庭　審判長法　官　廖慧娟
                                法  官　黃震岳
                                法  官　張意鈞
以上正本證明與原本無異。
如不服本判決應於收受判決後20日內向本院提出上訴書狀，並應
敘述具體理由；其未敘述上訴理由者，應於上訴期間屆滿後20日
內向本院補提理由書（均須按他造當事人之人數附繕本）「切勿
逕送上級法院」。
告訴人或被害人如不服判決，應備理由具狀向檢察官請求上訴，
上訴期間之計算，以檢察官收受判決正本之日起算。
                                書記官  陳怡臻
中　　華　　民　　國　　111 　年　　4 　　月　　12  　日
附錄本案論罪科刑法條全文：
中華民國刑法第277條
傷害人之身體或健康者，處五年以下有期徒刑、拘役或五十萬元
以下罰金。
犯前項之罪，因而致人於死者，處無期徒刑或七年以上有期徒刑
；致重傷者，處三年以上十年以下有期徒刑。